# 请教陈版营业成本核算问题

提问人：小巴 123 时间：2017-08-12 10:22:45
陈版您好，
某公司从事系统集成的业务，需经过初验和终验两个阶段，在初验通过后，公司确认收入（假设 200 万），同时结转项目成本（假设为 100 万），并根据历史经验，将初验和终验之间可能发生的成本（假设 8 万）计入营业成本（借：营业成本 贷：应付），即最终结转成本 108 万，在终验完成后，根据实际发生的成本，对原暂估的成本进行冲销和补提，计入当期的成本。计入到初验到终验发生的成本主要为公司工程人员进行调试发生的差旅费、工资，从合同来看，项目的质保期是从终验开始的。根据目前的项目来看，公司预计的 8 万成本与初验到终验间实际发生的成本金额差异很小。疑问是 1 、该 8 万是否可以在确认收入时确认为当期成本？为什么可以？
2 、如果不可以，应当如何处理？想到的处理方案有以下几个： 1)在确认收入时，考虑与即将发生的 8 万元相关的收入不确认，即合同总金额在初验和终验间分段确认，并分别结转成本。但是该方案的问题是，并不能合理区分初验和终验应确认的收入； 2)确认收入时，认为原合同以执行完毕，这 8 万属于原合同的延伸，在确认收入时，同时确认预计负债。但这个方案的问题是, 原合同明确规定了质保期从终验开始，这部分成本仍然是为执行该合同发生的。
盼回复，多谢陈版。

回答人：chenyiwei
如果在初验时，实质性的合同义务已经履行完毕，标的物所有权上的主要风险和报酬已经转移，后续的维护义务是不重大的，则可以在初验通过时确认收入，并将后续预计维护期内需发生的成本予以计提，确认为当期的营业成本。